【裁判字號】    91,易,3264
【裁判日期】    920116
【裁判案由】    竊盜
【裁判全文】
臺灣臺中地方法院刑事判決                        九十一年度易字第三二六四號
    公  訴  人  臺灣臺中地方法院檢察署檢察官
    被      告  乙○○  男  六.
右列被告因竊盜案件，經檢察官提起公訴（九十一年度偵字第二三六八七號），本院
判決如左：
    主  文
乙○○連續竊盜，處有期徒刑月，如易科罰金，以佰元折算壹日。
    事  實
一、乙○○基於意圖為自己不法所有之概括犯意，先於民國九十一年十二月二日凌晨
    三時四十五分許，在臺中市○區○○○路一段五六九號前，趁丁○睡覺之際，徒
    手竊取丁○所有之餐車一輛；復於同日凌晨四時許，在臺中市○區○○○路一段
    五二三巷五號前，趁甲○○睡覺之際，徒手竊取甲○○所有之鋁合金製大水盆一
    個；又於同日凌晨五時許，在臺中縣太平市○○路三四三號前，趁丙○○睡覺之
    際，徒手竊取丙○○所有之不銹鋼製洗碗槽一個，嗣於同日上午（起訴書誤載為
    下午）五時二十分許，在臺中市○○路與南京路口為警當場查獲。
二、案經臺中市警察局第四分局報請臺灣臺中地方法院檢察署檢察官偵查起訴。
    理  由
一、訊據被告乙○○固不否認有拿取右述物品，但矢口否認有何竊盜之犯行，辯稱：
    該鋁合金製大水盆及不銹鋼製洗碗槽是伊在路邊撿的，伊認為那是人棄置不要的
    東西，所以想要拿去賣給古物商，餐車是伊二、三年前在臺中市○○路購買的云
    云。惟查，被告乙○○於警訊時業已坦承竊取該等財物，右述物品確係被害人丁
    ○、甲○○及丙○○等人所有，且均收拾整齊擺放在門前騎樓下等情，業據其三
    人分別於警、偵訊時指述甚詳，此外並有扣押筆錄一份、贓物照片二幀及贓證物
    保管收據三紙附卷可稽，足見被告所辯，顯係事後飾匿之詞，委不足取。本件事
    證明確，被告之犯行堪以認定。
二、核被告乙○○所為，係犯刑法第三百二十條第一項之竊盜罪。其先後三次竊盜犯
    行，時間緊接，且觸犯構成要件相同之罪名，顯係基於概括犯意反覆為之，為連
    續犯，爰依刑法第五十六條之規定論以一罪，並加重其刑。爰審酌被告前於七十
    六年間即曾犯竊盜罪，經本院以七十六年度易字第一一七七號判處拘役五十日，
    有臺灣高等法院被告全國前案紀錄表在卷可憑，且被告於本院審理時供承該案情
    節與本案相同，竟仍不知悔改，而其犯罪之動機、目的係因經濟困窘，其犯罪手
    段及所生之危害非甚重大，及其犯罪後猶設詞飾卸，難認已有悔意之態度等一切
    情狀，量處如主文所示之刑，並諭知易科罰金之折算標準。
據上論斷，應依刑事訴訟法第二百九十九條第一項前段，刑法第五十六條、第三百二
十條第一項、第四十一條第一項前段，罰金罰鍰提高標準條例第一條前段、第二條，
判決如主文。
中      華      民      國      九十二      年      一    月    十六    日
                                        法  官  陳  慧  珊
右正本證明與原本無異。
如不服本判決，應於送達後十日內向本院提出上訴狀（須附繕本），上訴於臺灣高等
法院臺中分院。
                                        書記官
中      華      民      國      九十二      年      一    月    十六    日
【附錄論罪科刑法條】
刑法第三百二十條第一項：
意圖為自己或第三人不法之所有，而竊取他人之動產者，為竊盜罪，處五年以下有期
徒刑、拘役或五百元以下罰金。


司法院資訊處製作；財團法人民間司法改革基金會備份。
